臺灣臺南地方法院刑事判決　　　　　 九十一年度南簡上字第一四五號
　　上　訴　人　甲○○
　　即　被　告
右列上訴人因妨害兵役案件，不服本院九十一年度南簡字第二四八號中華民國九十一
年六月二十七日第一審判決（聲請案號：九十年度偵字第一四五四一號），提起上訴
，本院管轄之第二審合議庭判決如左：
    主  文
上訴駁回。
    事  實
一、甲○○於民國八十六年間犯竊盜罪，經法院判處有期徒刑十月確定，於八十七年
    十二月二日入監執行完畢，猶不知悔改，意圖避免教育召集，明知其為三軍總動
    員部隊自強一一Ｏ之二號教育召集應召員，應於九十年十月十五日向台南縣白河
    「內角營區」報到，竟於收受該召集令後，無故逾應召期限二日，未依規定報到
    。
二、案經台南縣團管區司令部移送臺灣臺南地方法院檢察署檢察官偵查起訴。
    理  由
一、訊據被告甲○○坦承收受該召集令後，逾應召期限二日，未依規定報到，雖辯稱
    ：係因左足踝扭傷，致未能報到並提出載有「無法劇烈運動二週」之國軍台南醫
    院附設民眾診療處所出具之診斷證明書一紙為證。惟查，被告所受之傷害實係右
    足踝扭傷，原則上二週內不適合從事劇烈運動，但一般操作行走並不受影響等情
    ，業經本院向國軍台南醫院附設民眾診療處函查，而經該院查明於九十一年八月
    二十九日十六時十分以九一濟商字第一一二四號函復在卷，是被告雖受有上開傷
    害，惟難認被告因此已完全喪失行動能力，而無法前往應召處所辦理報到，況若
    被告因此而無法前往報到，亦應辦理請假手續，被告自承亦未事先辦理請假手續
    ，衡其情節尚難認已有正當理由，所辯自無可採，此外，復有教育召集令掛號郵
    件收件回執一件在卷可證，罪證明確，被告犯行堪以認定。
二、核被告所為，係違反妨害兵役治罪條例第七條第一項第四款意圖避免教育召集，
    無故逾應召期限二日之罪。又被告有如事實欄所載之前案科刑及執行紀錄，有卷
    附台灣高等法院全國前案紀錄表可按，其受有期徒刑之執行完畢，五年以內再犯
    有期徒刑以上之罪，為累犯，應依刑法第四十七條之規定加重其刑。原審以被告
    犯行明確，依刑事訴訟法第四百四十九條第一項前段，妨害兵役治罪條例第七條
    第一項第四款，刑法第十一條前段、第四十七條、第四十一條第一項前段，罰金
    罰鍰提高標準條例第二條，量處有期徒刑四月，並諭知如易科罰金，以三百元折
    算一日，認事用法，核無不合，量刑亦屬妥適，被告僅執原審量刑過重之詞提起
    上訴，請求從輕量刑，為無理由，應予駁回。
據上論斷，應依刑事訴訟法四百五十五條之一第一項、第三項、第三百六十八條，判
決如主文。
中     華     民     國     九十一     年     十一      月     二十     日
                                     臺灣臺南地方法院刑事第二庭
       審判長  法  官  侯明正
                                               法  官  鄭燕璘
                                               法  官  鄧希賢
右正本證明與原本無異。
本件不得上訴。
                                               書記官  汪維屏
中     華     民     國     九十一     年     十一      月     二十     日
附錄法條：妨害兵役治罪條例第七條第一項
 (避免教召、勤召或點召罪)
意圖避免教育召集或勤務召集，而有左列行為之一者，處三年以下有期徒刑：
一  捏造免役、除役、轉役或免除召集原因者。二  故意毀傷身體者。
三  無故拒絕接受召集令者。
四  無故逾應召期限二日者。
五  使人頂替本人應召者。
無故不參加點閱召集，或意圖避免點閱召集，而有前項第一款至第三款及
第五款行為之一者，處一年以下有期徒刑、拘役或三百元以下罰金。
